# 请教陈版--新收入准则下买房送物业的会计处理

提问人：王煎饼 时间：2020-09-23 10:09:00
请问陈版，开发商在交付物业时，为了提升交付率，在确定的期间内承诺完成交房手续，赠送物业服务，假设购房合同金额是 100 万，交付现场口头赠送半年的物业服务（与业主无协议，且之前的购房合同中未说明赠送物业的事项，假设该物业服务费为 1 万元），那么确认收入时，这种物业服务费，是否应该作为销售费用？如果一开始就约定购房赠物业的，是否应该考虑做拆分，按照各家的交易对价，确认房产收入与销售物业收入（物业费自有）

回答人：chenyiwei
应作为捆绑销售处理，按照不动产销售和物业服务两者的相对公允价值（单独售价）比例，将合同总价中对应于物业服务的部分予以递延，即1/（100+1）。或者，如果需就将由第三方提供的该项物业服务向第三方支付款项的，则按应支付的结算金额予以递延，确认为负债，即应当减少商品房销售收入，而不是另行确认销售费用。